臺灣苗栗地方法院刑事判決　　　　　　　　　　　　　九十一年度訴字第一二二號
　　公　訴　人　臺灣苗栗地方法院檢察署檢察官
　　被　　　告　甲○○
右列被告因毒品危害防制條例案件，經檢察官提起公訴（九十一年度毒偵緝字第二二
號、九十一年度毒偵字第七八號、九十一年度偵字第三八六號）及移送併案審理（九
十一年度毒偵字第二六九號），本院判決如左：
    主  文
甲○○連續施用第一級毒品，累犯，處有期徒刑壹年，扣案之第一級毒品海洛因壹包
毛重約壹點肆伍公克、第一級毒品海洛因壹拾參小包含袋重共約貳拾伍點壹公克沒收
銷燬之，注射針筒壹拾參支、刮勺貳支、夾鏈帶壹佰柒拾肆個、橡皮管壹條沒收；又
連續施用第二級毒品，累犯，處有期徒刑拾月，扣案之第二級毒品安非他命貳大包及
壹小包（均含袋）共重約伍拾玖點柒公克沒收銷燬之；又變造國民身分證，足以生損
害於公眾及他人，累犯，處有期徒刑參月，扣案之變造國民身分證上黏貼「甲○○」
照片壹張沒收。應執行有期徒刑壹年拾月，扣案之第一級毒品海洛因壹包毛重約壹點
肆伍公克、第二級毒品安非他命貳大包及壹小包（均含袋）共重約伍拾玖點柒公克沒
收銷燬之，注射針筒壹拾參支、刮勺貳支、夾鏈帶壹佰柒拾肆個、橡皮管壹條、變造
國民身分證上黏貼「甲○○」照片壹張沒收。
甲○○意圖為自己不法之所有，而侵占離本人所持有之物，處罰金伍佰元，如易服勞
役，以參佰元折算壹日。
    事  實
一、甲○○曾因違反麻醉藥品管理條例案件，經臺灣新竹地方法院，於民國（下同）
    八十五年六月十七日，以八十五年度訴字第二四二號判處有期徒刑五月確定，於
    八十六年二月五日縮刑期滿執行完畢，仍不知悔改。
二、又甲○○前因施用毒品案件，經依本院裁定送觀察、勒戒後，認無繼續施用毒品
    之傾向，由臺灣苗栗地方法院檢察署檢察官，於八十九年一月十日，以八十八年
    度毒偵字第六五六號、八十八年度毒偵字第八八七號為不起訴處分確定後，復因
    施用第一級毒品海洛因及第二級毒品安非他命案件，經臺灣苗栗地方法院檢察署
    檢察官依本院裁定觀察、勒戒後，因認有繼續施用毒品之傾向，再依本院裁定令
    入戒治處所施以強制戒治（臺灣苗栗地方法院檢察署八十九年度戒執二字第三一
    一號），並於八十九年十月十三日，以八十九年度毒偵緝字第四二五、四二六號
    提起公訴，嗣於九十年二月二十二日，經本院以八十九年度訴字第四四號判處
    甲○○連續施用第一、二級毒品，各處有期徒刑一年二月、九月，應執行有期徒
    刑一年九月，再經臺灣高等法院臺中分院，以九十年度上訴字第七七四號判決駁
    回上訴，而於九十年五月十六日確定。甲○○於上開戒治期間內之九十年二月二
    十六日，雖經本院以九十年度毒聲字第二五四號裁定停止戒治，所餘戒治期間，
    付保護管束，惟甲○○竟於保護管束期間內，復基於施用第一、二級毒品之概括
    犯意，自前開判決確定後之九十年五月中旬某日起，至九十一年一月二十二日上
    午十時許止，在其位於苗栗縣後龍鎮○○里○鄰○○路五六號住處，連續施用第
    一級毒品海洛因、第二級毒品安非他命多次；另經本院於九十年八月二十日，以
    九十年度毒聲字第一○六○號裁定甲○○撤銷停止戒治，令入戒治處所施以強制
    戒治，並分別於九十年七月三日、三十日，經臺灣苗栗地方法院檢察署觀護人採
    集其尿液、另於同年十月二日、九十一年一月二十二日，分別經高雄市政府警察
    局、苗栗縣警察局竹南分局警員各採集其尿液送驗結果，分別呈第一級毒品海洛
    因及第二級毒品安非他命之陽性反應；且分別於同年十月二日、九十一年一月二
    十二日，各在高雄市○○區○○路與國道一號高速公路交岔路口處、苗栗縣苗栗
    市福星裡二十五鄰國華路三○一號四樓之五處所，分別當場為高雄市政府警察局
    警員扣得第一級毒品海洛因一包毛重一點四五公克；暨苗栗縣警察局竹南分局警
    員持本院核發之搜索票執行搜索時，扣得第一級毒品海洛因十三小包含袋重共二
    十五點一公克、安非他命二大包、一小包含袋重共五十九點七公克、供施用毒品
    器具之注射針筒十三支、刮勺二支、夾鏈帶一百七十四個、橡皮管一條等物，始
    察覺上情。
三、另甲○○於九十一年一月上旬某日，在苗栗縣苗栗市南苗里之三角公園處，拾獲
    「謝永省」所有而離本人所持有之國民身分證一張，竟意圖為自己不法之所有，
    予以侵占入己。嗣甲○○因知悉已遭臺灣苗栗地方法院檢察署通緝，為圖逃避警
    方逮捕，另行基於變造文書之犯意，於同年一月中旬某日，在臺北縣三重市某處
    ，以換貼自己相片之方式，變造前開國民身分證，足生損害於「謝永省」及戶政
    機關對於戶籍管理之正確性。嗣於九十一年一月二十二日，在苗栗縣苗栗市○○
    里○○○鄰○○路三○一號四樓之五，為苗栗縣警察局竹南分局警員持本院核發
    之搜索票執行搜索時，當場扣得前開變造之身分證一張，方查知上情。
四、案經臺灣苗栗地方法院檢察署檢察官自動檢舉、苗栗縣警察局竹南分局報告臺灣
    苗栗地方法院檢察署檢察官、高雄市政府警察局移送臺灣高雄地方法院檢察署呈
    請臺灣高等法院檢察署檢察長核轉臺灣苗栗地方法院檢察署檢察官偵查起訴。
    理  由
一、右揭事實業據被告甲○○於偵查中及本院審理時自白不諱，核與證人陳登樑於臺
    灣苗栗地方法院檢察署九十一年度毒偵字第四號偵查中供述情節相符；而被告分
    別為臺灣苗栗地方法院檢察署觀護人及警方於上開日期所採集之尿液經送驗結果
    ，各呈第一級毒品海洛因及第二級毒品安非他命陽性反應一節，有尿液檢體監管
    紀錄表二紙、尿液採證代碼表、苗栗縣衛生局及高雄市政府衛生局出具之煙毒尿
    液檢驗成績書各一紙、私立中山醫學院附設孫中山先生紀念醫院藥物濫用檢測中
    心出具報告書二紙附卷可稽，復有第一級毒品海洛因一包毛重一點四五公克、第
  一級毒品海洛因十三小包含袋重共二十五點一公克、安非他命二大包、一小包含
    袋重共五十九點七公克、供施用毒品器具之注射針筒十三支、刮勺二支、夾鏈帶
    一百七十四個、橡皮管一條等物扣案可證；此外並有前開起訴書、裁定、臺灣苗
    栗地方法院檢察署刑案資料查註紀錄表、臺灣高等法院被告全國前案紀錄表及公
    務電話紀錄在卷可憑；另有上開變造之國民身分證一張附卷可佐。足認被告前述
    自白核與事實相符，是本件事證明確，被告三犯施用毒品及變造文書等犯行應堪
    認定。
二、按海洛因及安非他命分別為毒品危害防制條例第二條第二項第一款、第二款規定
    之第一級及第二級毒品；被告甲○○基於施用第一、二級毒品之犯意持有前述第
    一、二級毒品海洛因及安非他命之低度行為，應為施用第一、二級毒品之高度行
    為所吸收，不另論罪。核被告所為，係犯毒品危害防制條例第十條第一項、第二
    項之施用第一級毒品、第二級毒品罪及刑法第二百十二條之變造特種文書、同法
    第三百三十七條之侵占遺失物罪。其分別施用第一、二級毒品之行為，時間密接
    ，所犯為犯罪構成要件相同之罪名，顯均係基於概括犯意為之，應分別依連續犯
    規定論處，並加重其刑。又被告曾因違反麻醉藥品管理條例案件，經法院判處有
    期徒刑五月確定，於八十六年二月五日因縮刑期滿執行完畢，其於五年以內再犯
    前開施用第一、二級毒品及偽造特種文書等有期徒刑以上之罪，為累犯，應依刑
    法第四十七條規定加重其刑，前開施用第一、二級毒品部分，並遞加重其刑。另
    被告所犯上開四罪間，犯意各別，罪名互異，應予分論併罰。爰審酌被告非法施
    用第一、二級毒品，對個人身心戕害甚鉅，且前已因施用毒品案件，施以強制戒
    治後，經本院裁定停止強制戒治交付保護管束，竟於保護管束期間內，又再度查
    獲，顯未因前所受之強制戒治處分而決心改過，惡性非淺，持有之第一、二級毒
    品數量甚多，另為圖逃避逮捕，恣意變造身分證，惟念其犯後態度良好，坦承犯
    行，等一切情狀，分別量處如主文所示之刑，並定其應執行之刑，暨就宣告罰金
    刑部分，易服勞役之折算標準。
三、至扣案之第一級毒品海洛因一包毛重一點四五公克、第一級毒品海洛因十三小包
    含袋重共二十五點一公克、安非他命二大包及一小包含袋重共五十九點七公克，
    應依毒品危害防制條例第十八條第一項前段規定宣告沒收並銷燬之；而扣案之供
    施用毒品器具之注射針筒十三支、刮勺二支、夾鏈帶一百七十四個、橡皮管一條
    ，「謝永省」國民身分證上，所變造黏貼之被告照片一張等均係被告所有，且供
    犯罪所用之物，業據被告供承在卷，應併依刑法第三十八條第一項第二款宣告沒
    收之。
據上論斷，應依刑事訴訟法第二百九十九條第一項前段，毒品危害防制條例第十條第
一項、第二項、第十八條第一項前段，刑法第十一條前段、第五十六條、第二百十二
條、第三百三十七條、第四十七條、第四十二條第二項、第三十八條第一項第二款、
第五十一條第五款，罰金罰鍰提高標準條例第一條前段、第二條，判決如主文。
本案經檢察官李殷財到庭執行職務。
中      華      民      國    九十一    年      四      月    二十五    日
                                    臺灣苗栗地方法院刑事第二庭
                                        法  官  林  燦  都
右正本證明與原本無異。
如不服本判決，應於送達後十日內向本院提出上訴狀（須附繕本），上訴於臺灣高等
法院臺中分院。
                                        書記官  陳  建  分
中      華      民      國    九十一    年      四      月    二十五    日
附錄論罪科刑法條
毒品危害防制條例第十條：
施用第一級毒品者，處六月以上五年以下有期徒刑。
施用第二級毒品者，處三年以下有期徒刑。
刑法第二百十二條：
偽造、變造護照、旅券、免許證、特許證及關於品行、能力服務或其他相類之證書、
介紹書，足以生損害於公眾或他人者，處一年以下有期徒刑、拘役或三百元以下罰金
。
刑法第三百三十七條：
意圖為自己或第三人不法之所有，而侵占遺失物、漂流物或其他離本人所持有之物者
，處五百元以下罰金。
